Config:
  hfst:
    Gen: ../../../src/generator-gt-norm.hfst
    Morph: ../../../src/analyser-gt-norm.hfst
  xerox:
    Gen: ../../../src/generator-gt-norm.xfst
    Morph: ../../../src/analyser-gt-norm.xfst
    App: lookup

Tests:
  
  Verb - kîskiswêw - cut him/her through : # VTA-Cw verb - full paradigm
  
     kîskiswêw+V+TA+Ind+Prs+1Sg+3SgO: nikîskiswâw
     kîskiswêw+V+TA+Ind+Prs+2Sg+3SgO: kikîskiswâw
     kîskiswêw+V+TA+Ind+Prs+1Pl+3SgO: nikîskiswânân
     kîskiswêw+V+TA+Ind+Prs+12Pl+3SgO: kikîskiswânaw
     kîskiswêw+V+TA+Ind+Prs+2Pl+3SgO: kikîskiswâwâw
     kîskiswêw+V+TA+Ind+Prs+3Sg+3SgO: kîskiswêw
     kîskiswêw+V+TA+Ind+Prs+3Pl+3SgO: kîskiswêwak

     kîskiswêw+V+TA+Ind+Prs+1Sg+3PlO: nikîskiswâwak
     kîskiswêw+V+TA+Ind+Prs+2Sg+3PlO: kikîskiswâwak
     kîskiswêw+V+TA+Ind+Prs+1Pl+3PlO: nikîskiswânânak
     kîskiswêw+V+TA+Ind+Prs+12Pl+3PlO: kikîskiswânawak
     kîskiswêw+V+TA+Ind+Prs+2Pl+3PlO: kikîskiswâwâwak
     kîskiswêw+V+TA+Ind+Prs+3Sg+3PlO: kîskiswêw
     kîskiswêw+V+TA+Ind+Prs+3Pl+3PlO: kîskiswêwak

     kîskiswêw+V+TA+Ind+Prs+4Sg+4SgO: kîskiswêyiwa
     kîskiswêw+V+TA+Ind+Prs+4Sg+4PlO: kîskiswêyiwa     

     kîskiswêw+V+TA+Ind+Prs+2Sg+1SgO: kikîskison
     kîskiswêw+V+TA+Ind+Prs+2Sg+1PlO: kikîskisonân
     kîskiswêw+V+TA+Ind+Prs+2Pl+1PlO: kikîskisonân
     kîskiswêw+V+TA+Ind+Prs+2Pl+1SgO: kikîskisonâwâw

     kîskiswêw+V+TA+Ind+Prs+3Sg+1SgO: nikîskisok
     kîskiswêw+V+TA+Ind+Prs+3Sg+2SgO: kikîskisok
     kîskiswêw+V+TA+Ind+Prs+3Sg+1PlO: nikîskisokonân
     kîskiswêw+V+TA+Ind+Prs+3Sg+12PlO: kikîskisokonaw
     kîskiswêw+V+TA+Ind+Prs+3Sg+2PlO: kikîskisokowâw
     
     kîskiswêw+V+TA+Ind+Prs+3Pl+1SgO: nikîskisokwak
     kîskiswêw+V+TA+Ind+Prs+3Pl+2SgO: kikîskisokwak
     kîskiswêw+V+TA+Ind+Prs+3Pl+1PlO: nikîskisokonânak
     kîskiswêw+V+TA+Ind+Prs+3Pl+12PlO: kikîskisokonawak
     kîskiswêw+V+TA+Ind+Prs+3Pl+2PlO: kikîskisokowâwak
     
     kîskiswêw+V+TA+Ind+Prs+4Sg+3SgO: kîskisok
     kîskiswêw+V+TA+Ind+Prs+4Sg+3PlO: kîskisokwak
     kîskiswêw+V+TA+Ind+Prs+5Sg+4SgO: kîskisokoyiwa

     kîskiswêw+V+TA+Ind+Prs+1Sg+2SgO: kikîskisotin
     kîskiswêw+V+TA+Ind+Prs+1Pl+2SgO: kikîskisotinân
     kîskiswêw+V+TA+Ind+Prs+1Pl+2PlO: kikîskisotinân
     kîskiswêw+V+TA+Ind+Prs+1Sg+2PlO: kikîskisotinâwâw

     kîskiswêw+V+TA+Cnj+Prs+1Sg+3SgO: [ê-kîskiswak, êhkîskiswak]
     kîskiswêw+V+TA+Cnj+Prs+2Sg+3SgO: [ê-kîskiswat, êhkîskiswat]
     kîskiswêw+V+TA+Cnj+Prs+1Pl+3SgO: [ê-kîskiswâyâhk, êhkîskiswâyâhk]
     kîskiswêw+V+TA+Cnj+Prs+12Pl+3SgO: [ê-kîskiswâyahk, êhkîskiswâyahk]
     kîskiswêw+V+TA+Cnj+Prs+2Pl+3SgO: [ê-kîskiswâyêk, êhkîskiswâyêk]

     kîskiswêw+V+TA+Cnj+Prs+1Sg+3PlO: [ê-kîskiswakik, êhkîskiswakik]
     kîskiswêw+V+TA+Cnj+Prs+2Sg+3PlO: [ê-kîskiswacik, êhkîskiswacik]
     kîskiswêw+V+TA+Cnj+Prs+1Pl+3PlO: [ê-kîskiswâyâhkik, êhkîskiswâyâhkik]
     kîskiswêw+V+TA+Cnj+Prs+12Pl+3PlO: [ê-kîskiswâyahkok, êhkîskiswâyâhkok]
     kîskiswêw+V+TA+Cnj+Prs+2Pl+3PlO: [ê-kîskiswâyêkok, êhkîskiswâyêkok]     

     kîskiswêw+V+TA+Cnj+Prs+3Sg+4SgO: [ê-kîskiswât, êhkîskiswât]
     kîskiswêw+V+TA+Cnj+Prs+3Pl+4SgO: [ê-kîskiswâcik, êhkîskiswâcik]
     kîskiswêw+V+TA+Cnj+Prs+3Sg+4PlO: [ê-kîskiswât, êhkîskiswât]
     kîskiswêw+V+TA+Cnj+Prs+3Pl+4PlO: [ê-kîskiswâcik, êhkîskiswâcik]
     kîskiswêw+V+TA+Cnj+Prs+4Sg+5SgO: [ê-kîskiswâyit, êhkîskiswâyit]

     kîskiswêw+V+TA+Cnj+Prs+2Sg+1SgO: [ê-kîskisoyan, êhkîskisoyan]
     kîskiswêw+V+TA+Cnj+Prs+2Sg+1PlO: [ê-kîskisoyâhk, êhkîskisoyâhk]
     kîskiswêw+V+TA+Cnj+Prs+2Pl+1PlO: [ê-kîskisoyâhk, êhkîskisoyâhk]
     kîskiswêw+V+TA+Cnj+Prs+2Pl+1SgO: [ê-kîskisoyêk, êhkîskisoyêk]

     kîskiswêw+V+TA+Cnj+Prs+3Sg+1SgO: [ê-kîskisot, êhkîskisot]
     kîskiswêw+V+TA+Cnj+Prs+3Sg+2SgO: [ê-kîskisosk, êhkîskisosk]
     kîskiswêw+V+TA+Cnj+Prs+3Sg+1PlO: [ê-kîskisokoyâhk, êhkîskisokoyâhk]
     kîskiswêw+V+TA+Cnj+Prs+3Sg+12PlO: [ê-kîskisokoyahk, êhkîskisokoyahk]
     kîskiswêw+V+TA+Cnj+Prs+3Sg+2PlO: [ê-kîskisokoyêk, êhkîskisokoyêk]

     kîskiswêw+V+TA+Cnj+Prs+3Pl+1SgO: [ê-kîskisicik, êhkîskisicik]
     kîskiswêw+V+TA+Cnj+Prs+3Pl+2SgO: [ê-kîskisoskik, êhkîskisoskik]
     kîskiswêw+V+TA+Cnj+Prs+3Pl+1PlO: [ê-kîskisokoyâhkik, êhkîskisokoyâhkik]
     kîskiswêw+V+TA+Cnj+Prs+3Pl+12PlO: [ê-kîskisokoyahkok, êhkîskisokoyahkok]
     kîskiswêw+V+TA+Cnj+Prs+3Pl+2PlO: [ê-kîskisokoyêkok, êhkîskisokoyêkok]

     kîskiswêw+V+TA+Cnj+Prs+4Sg+3SgO: [ê-kîskisokot, êhkîskisokot]
     kîskiswêw+V+TA+Cnj+Prs+4Sg+3PlO: [ê-kîskisokocik, êhkîskisokocik]
     kîskiswêw+V+TA+Cnj+Prs+4Sg+4PlO: [ê-kîskisokoyit, êhkîskisokoyit]

     kîskiswêw+V+TA+Cnj+Prs+1Sg+2SgO: [ê-kîskisotân, êhkîskisotân]
     kîskiswêw+V+TA+Cnj+Prs+1Pl+2SgO: [ê-kîskisotâhk, êhkîskisotâhk]
     kîskiswêw+V+TA+Cnj+Prs+1Pl+2PlO: [ê-kîskisotâhk, êhkîskisotâhk]
     kîskiswêw+V+TA+Cnj+Prs+1Sg+2PlO: [ê-kîskisotakok, êhkîskisotakok]

     kîskiswêw+V+TA+Imp+Imm+2Sg+3SgO: kîskis
     kîskiswêw+V+TA+Imp+Imm+12Pl+3SgO: kîskiswâtân
     kîskiswêw+V+TA+Imp+Imm+2Pl+3SgO: kîskisohk
     kîskiswêw+V+TA+Imp+Imm+2Sg+3PlO: kîskisok
     kîskiswêw+V+TA+Imp+Imm+12Pl+3PlO: kîskiswâtânik
     kîskiswêw+V+TA+Imp+Imm+2Pl+3PlO: kîskisohkok

     kîskiswêw+V+TA+Imp+Del+2Sg+3SgO: kîskiswâhkan
     kîskiswêw+V+TA+Imp+Del+12Pl+3SgO: kîskiswâhkahk
     kîskiswêw+V+TA+Imp+Del+2Pl+3SgO: kîskiswâhkêk
     kîskiswêw+V+TA+Imp+Del+2Sg+3PlO: kîskiswâhkanik
     kîskiswêw+V+TA+Imp+Del+12Pl+3PlO: kîskiswâhkahkok
     kîskiswêw+V+TA+Imp+Del+2Pl+3PlO: kîskiswâhkêkok

     kîskiswêw+V+TA+Imp+Imm+2Sg+1SgO: kîskison
     kîskiswêw+V+TA+Imp+Imm+2Sg+1PlO: kîskisonân
     kîskiswêw+V+TA+Imp+Imm+2Pl+1SgO: kîskisok
     kîskiswêw+V+TA+Imp+Del+2Sg+1SgO: kîskisohkan
     kîskiswêw+V+TA+Imp+Del+2Sg+1PlO: kîskisohkâhk
     kîskiswêw+V+TA+Imp+Del+2Pl+1SgO: kîskisohkêk

     kîskiswêw+V+TA+Fut+Cond+1Sg+3SgO: kîskiswaki
     kîskiswêw+V+TA+Fut+Cond+1Sg+3PlO: kîskiswakwâwi
     kîskiswêw+V+TA+Fut+Cond+1Pl+3SgO: kîskiswâyâhki
     kîskiswêw+V+TA+Fut+Cond+1Pl+3PlO: kîskiswâyâhkwâwi
     kîskiswêw+V+TA+Fut+Cond+12Pl+3SgO: kîskiswâyâhki
     kîskiswêw+V+TA+Fut+Cond+12Pl+3PlO: kîskiswâyâhkwâwi

     kîskiswêw+V+TA+Fut+Cond+2Sg+3SgO: kîskiswaci
     kîskiswêw+V+TA+Fut+Cond+2Sg+3PlO: kîskiswatwâwi
     kîskiswêw+V+TA+Fut+Cond+2Pl+3SgO: kîskiswâyêko
     kîskiswêw+V+TA+Fut+Cond+2Pl+3PlO: kîskiswâyahkwâwi


     kîskiswêw+V+TA+Fut+Cond+3Sg+4SgO: kîskiswâci
          
     kîskiswêw+V+TA+Fut+Cond+3Sg+1SgO: kîskisoci
     kîskiswêw+V+TA+Fut+Cond+3Sg+2SgO: kîskisoski
     kîskiswêw+V+TA+Fut+Cond+3Sg+1PlO: kîskisokoyâhki
     kîskiswêw+V+TA+Fut+Cond+3Sg+2PlO: kîskisokoyêko
     kîskiswêw+V+TA+Fut+Cond+3Sg+12PlO: kîskisokoyahko


     kîskiswêw+V+TA+Fut+Cond+4Sg+3SgO: kîskisokoci
    
     kîskiswêw+V+TA+Fut+Cond+4Sg+3PlO: kîskisokotwâwi
    
     kîskiswêw+V+TA+Fut+Cond+4Pl+3SgO: kîskisokoci
     
     kîskiswêw+V+TA+Fut+Cond+4Pl+3PlO: kîskisokotwâwi
     
     kîskiswêw+V+TA+Fut+Cond+4Sg+5PlO: kîskisokoyici




